---
title: "Resultados Questionário"
author: "Julio Trecenti"
date: "12/28/2014"
output: html_document
---


```{r echo=FALSE, warning=FALSE, error=FALSE, message=FALSE}
host <- ''
username <- ''
password <- ''
dbname <- ''

library(shiny)
library(shinysky)
library(dplyr)
library(stringr)
library(lubridate)
library(RMySQL)
library(ggplot2)
library(tidyr)

con <- dbConnect("MySQL", host=host, dbname=dbname, username=username, password=password)
resultados <- dbReadTable(con, 'questionario')
aux <- dbDisconnect(con)
```

```{r, echo=FALSE}
d <- resultados %>%
  mutate(nome=zoo::na.locf(nome)) %>%
  select(-genero) %>%
  group_by(nome) %>%
  mutate(q4a=paste(q4a[1], paste(datetime[-1], collapse='\n'), sep='\n')) %>%
  ungroup %>%
  filter(!is.na(email)) %>%
  arrange(desc(datetime)) %>%  
  distinct(nome) %>%
  filter(!str_detect(nome, ignore.case('teste')), 
         email != '@',
         datetime > '2014-12-22 12:00:00')
```

## Número de respondentes

```{r}
nrow(d)
```

## Parte 01 - Experiência prévia

### 1a) Você já conhece o R?

```{r}
d %>%
  ggplot(aes(x=q1a)) +
  geom_bar()
```

#### 1a.1) Você se considera em que nível de R?

```{r}
d %>%
  filter(q1a=='sim') %>%
  ggplot(aes(x=q1a1)) +
  geom_bar()
```

#### 1a.2) Para quê / onde vc usa o R atualmente?

```{r}
d %>%
  filter(q1a=='sim') %>%
  separate(q1a2, letters[1:5], extra='drop', sep='@') %>%
  gather(aux, resp, one_of(letters[1:5]), na.rm=T) %>%
  ggplot(aes(x=resp)) +
  geom_bar()

d %>%
  filter(q1a=='sim') %>%
  mutate(q1a2=str_replace_all(q1a2, '@', '\n')) %>%
  ggplot(aes(x=q1a2)) +
  geom_bar()
```


#### 1a.3) Você sabe usar as funcoes vetorizadas do R, como apply, sapply, lapply?

```{r}
d %>%
  filter(q1a=='sim') %>%
  ggplot(aes(x=q1a3)) +
  geom_bar()
```


### 1b) Quais dessas linguagens de programação você saberia utilizar?

```{r}
# considera contagens desconsiderando varias alternativas (nao soma 100%)
d %>%
  filter(q1a=='sim') %>%
  separate(q1b, letters[1:5], extra='drop', sep='@') %>%
  gather(aux, resp, one_of(letters[1:5]), na.rm=T) %>%
  ggplot(aes(x=resp)) +
  geom_bar()

# considera todas as combinacoes...
d %>%
  mutate(q1b=str_replace_all(q1b, '@', '\n')) %>%
  ggplot(aes(x=q1b)) +
  geom_bar()
```


### 1c) Possui conhecimentos prévios em estatística?

```{r}
d %>%
  ggplot(aes(x=q1c)) +
  geom_bar()
```


### 1d) Quais desses softwares você saberia utilizar?

```{r}
# considera contagens desconsiderando varias alternativas (nao soma 100%)
d %>%
  separate(q1d, letters[1:5], extra='drop', sep='@') %>%
  gather(aux, resp, one_of(letters[1:5]), na.rm=T) %>%
  ggplot(aes(x=resp)) +
  geom_bar()

# considera todas as combinacoes...
d %>%
  mutate(q1d=str_replace_all(q1d, '@', '\n')) %>%
  ggplot(aes(x=q1b)) +
  geom_bar()
```

## Parte 02 - Trabalho

### 2a) Você trabalha?

```{r}
d %>%
  ggplot(aes(x=q2a)) +
  geom_bar()
```

## Parte 03 - Em relação ao curso

### 3a) Quais são seus objetivos com esse curso?

```{r}
# considera contagens desconsiderando varias alternativas (nao soma 100%)
d %>%
  separate(q3a, letters[1:10], extra='drop', sep='@') %>%
  gather(aux, resp, one_of(letters[1:10]), na.rm=T) %>%
  mutate(resp=paste0(str_sub(resp, 1, 30), '...')) %>%
  ggplot(aes(x=resp)) +
  geom_bar() +
  theme(axis.text.x=element_text(angle=45, hjust=1))

# considera todas as combinacoes...
d %>%
  separate(q3a, letters[1:10], extra='drop', sep='@') %>%
  gather(aux, resp, one_of(letters[1:10]), na.rm=F) %>%
  mutate(resp=ifelse(is.na(resp), resp, paste0(str_sub(resp, 1, 30), '...'))) %>%
  spread(aux, resp) %>%
  unite(q3a, one_of(letters[1:10]), sep='\n') %>%
  mutate(q3a=gsub('\nNA', '', q3a)) %>%
  ggplot(aes(x=q3a)) +
  geom_bar() +
  theme(axis.text.x=element_text(angle=45, hjust=1))
```

### 3b) Quantas horas por semana, em média, você pretende dedicar ao curso fora das aulas?

```{r}
d %>%
  ggplot(aes(x=as.factor(q3b))) +
  geom_bar()

d %>%
  mutate(tempo=cut(q3b, c(0, 2, 4, 10))) %>%
  ggplot(aes(x=tempo)) +
  geom_bar()
```

### 3c) Você pretende levar notebook nas aulas (sem contar os laboratórios)?

```{r}
d %>%
  ggplot(aes(x=q3c)) +
  geom_bar()
```

## Parte 04 - Dúvidas ou sugestões sobre o curso ou sobre alguma outra coisa

```{r results='hold'}
aux <- d %>% with(q4a) %>% print
```




